Fraoucene GUEZOUT, Développeur Frontend AngularJS and Backend

49 Avenue de Paris APT A306 94800 Villejuif fraoucene.guezout@gmail.com 0652688612

Permis B

 $CV\ en\ ligne: http://www.doyoubuzz.com/fraoucene-guezout$

Bitbucket: https://bitbucket.org/dashboard/overview



Très intéressé à l'origine par les concepts techniques dans de nombreux domaines de l'informatique, j'essaye de trouver un équilibre entre une approche technique pure, une partie management de personnel et une partie gestion de projets. dernière mission confirmant néanmoins

Mon naturel curieux et touche à tout m'ont fait, au fur et à mesure de mes expériences professionnelles et personnelles, m'intéresser à de nombreux domaines, souvent avec mise en pratique.

Expériences

Développeur Frontend AngularJS, Backend DjangoRestFramwork/ (Auto Entrepreneur) Labadens - Neuilly - Octobre 2014 - En cours (start-up)

- Développement Web Django et AngularJS, pour la réalisation d'une plate-forme d'évaluation des entreprises

Outils utilisés: DjangoRestFramwork(Python), AngulaJS, JavaScript, HTML/CSS

Structuration de plug-ins Eclipse et Mise en œuvredansle cadre d'un cas test (Stage) EDF - Clamart - Avril 2014 - Septembre 2014

- Mise en place du méta modèle de modélisation d'une base de connaissance.
- Outils de génération qui permettent la modélisation d'une base de connaissances particulière
- Définition des Contrainte OCL dans le Méta modèle
- Mise en place d'un Modeleur graphique
- Génération du code avec ACCELEO qui représente le système modélisé et qui permet sa quantification
- Développement de Diagramme, en utilisant l'outil Obeo designer et Acceleo
- Développement de plugins éclipse d'aide à la modélisation système

Outils utilisés: Eclipse(EMF, GMF), Obeo Designer, Acceleo, Java, Swing

Conception d'une application Mobile Ecole (UPMC) - Paris - Janvier 2013 - Janvier 2014

- Modélisation d'un système domotique.

- Diagramme de Classe, de séquence et d'activité.
- Implémentation de l'application sous Android (Java pour Android).
- Gestion du projet, et suivi d'avancement.

Outils utilisés: ArgoUML, ms Project, Java Pour Android.

Modélisation et Base de Données

Ecole(UPMC) - Paris - Janvier 2012 - Janvier 2013

- Etude fonctionnelles
- Modélisation de Système (Diagramme de Classe et d'activité)
- Conception d'une base de données relationnelles.
- Conception d'un système d'authentification.

Outils utilisés : Postgresql, Java, SQL, UML, Swing, Design Pattern



Compétences

Informatique:

AngulaJS

JavaScript

HTML/CSS

Bootstrap

ElasticSearch

D3.js

DjangoRestFramwork

Python,

Java

Swing/SWT/Jface

C,C++

Linux

Git

Gestion de projet :

UML

Méthode Agile SCRUM

Bases de données :

Postgresq1

SQL

DB-Designer

Mobile:

Ionic

Parse

Cordova

Formations

Management de Projet informatique

2014: (Paris)

- -Cycle de vie d'un projet
- Méthode Agile SCRUM

Master 2 Informatique Industrielle 2013 -2014 (UPMC)

Master 1 Informatique Industrielle 2012 -2013 (UPMC)

License Génie Informatique 2008-2011 (Algérie)

Baccalauréat Mathématique 2007 (Algérie)

Loisirs

Cinéma: science-fiction et

fantastique.

Sport: VTT, Natation, Football.